【裁判字號】    95,簡上,16
【裁判日期】    950329
【裁判案由】    詐欺
【裁判全文】
臺灣高雄地方法院刑事判決              95年度簡上字第16號
上  訴  人
即  被  告  甲○○
上列被告因詐欺案件，上訴人即被告不服本院高雄簡易庭中華民
國94年12月6 日94年度簡字第7025號刑事簡易判決（原聲請簡易
判決處刑案號：94年度偵緝字第2040號），提起上訴，本院管轄
第二審之合議庭，判決如下：
    主  文
上訴駁回。
    事  實
一、本案經本院審理結果，認第一審判決之認事用法及量刑均無
    不當，應予維持，並引用附件第一審判決書記載之事實、證
    據及理由。惟關於「高雄安和郵局」之記載均應更正為「高
    雄博愛路郵局」。
二、被告甲○○上訴意旨略以：我是遺失郵局存摺，民國86年時
    我因公司倒閉，欠政府稅金，我也被限制出境，我所有銀行
    戶頭都被凍結，所以我才沒有去報案，且我當時除了存摺遺
    失外，身分證也遺失，我有去補領身分證，我有正當工作，
    也有收入，沒有必要賣帳戶云云。經查：
（一）被告辯稱欠稅及遭限制出境等情，經本院向內政部警政署
      入出境管理局函詢結果，該局函覆略以：「甲○○係育成
      工程行負責人，該商號因欠繳罰鍰等尚未結案，本局依據
      財政部88年9 月10日第000000000 號財稅法函及『入出國
      移民法』第6 條第1 項第9 款規定，於88年9 月10日起限
      制林君出國，尚未解除其出國限制」，有該局95年2 月9
      日境愛岑字第09510336090 號函文1 紙附卷可憑。又被告
      另辯稱其曾向戶政機關申請補領身分證一節，經本院向台
      南縣善化鎮戶政事務所函詢結果，確有3 次申請補領身分
      證紀錄，分別為92年9 月26日、92年11月6 日及94年12月
      5 日，此有台南縣善化鎮戶政事務所函文及附寄補領國民
      身分證申請書3 紙在卷可稽，固堪認被告此部分所辯屬實
      。惟上開被告欠稅、遭限制出境及申請補領國民身分證等
      紀錄，實質上均只能證明被告有欠稅事實、有遭限制出境
      之事實及有申請補發身分證之事實，尚不能以此推論被告
      之郵局帳戶、密碼、金融卡、身分證、印章等資料確屬遺
      失，況上開物品均屬個人重要證件資料，若果真一併遺失
      ，其遭不法份子利用為犯罪工具，實有極高可能，衡情一
      般人均會即時向警察機關報案，再依相關程序申請補發或
      申請作廢，然被告並未如此為之，則上開事實即難為有利
      於被告之認定。
（二）本件被告郵局帳戶自92年8 月27日申請語音系統及設定語
      音密碼後，隨即於92年9 月2 日、9 月3 日、9 月4 日、
      9 月8 日、9 月12日有密集之跨行轉入與跨行轉出之交易
      紀錄，此觀警卷所附系爭郵局帳戶92年1 月1 日至93年9
      月21日之客戶歷史交易清單即明，而本院就此向中華郵政
      股份有限公司函詢取得當時申請使用語音系統之申請書及
      申請人身分證影本（附於本院卷第56、57頁），經向被告
      詢問：「申請書上之姓名、地址，是否你填寫的？」，被
      告回答：「應該是我寫的，是我的筆跡」；又問：「是否
      你去申請語音密碼？」，被告又答：「時間太久，我忘記
      了。」準此，被告既自承該申請書係其填寫，筆跡亦屬相
      符，而被告既有欠稅及遭限制出境之情，且辯稱無須使用
      其郵局帳戶，則何以又向郵局申請語音系統使用？顯不能
      自圓其說，足見被告確有將其郵局帳戶資料提供與不詳之
      人使用無疑。
三、本件原審以被告係構成刑法第339 條第1 項詐欺取財罪之幫
    助犯，並審酌被告前科紀錄、出賣帳戶以幫助實行詐欺犯罪
    ，侵害他人財產權及破壞社會秩序，犯後矢口否認犯行，並
    無悔過之意等一切情狀，依刑事訴訟法第449 條第1 項、第
    3 項、第454 條第2 項，刑法第30條第2 項、第339 條第1
    項、第47條、第71條第1 項、第41條第1 項前段，罰金罰鍰
    提高標準條例第1 條前段、第2 條，量處被告有期徒刑3 月
    ，並諭知易科罰金之折算標準，認事用法均稱妥適，量刑亦
    無裁量逾越或濫用之情事，被告仍執前詞提起本件上訴，即
    無理由，應予駁回。又被告既於有期徒刑執行完畢後5 年之
    內，再犯本件有期徒刑以上之罪而構成累犯，亦不合刑法第
    74 條 得為宣告緩刑之要件，是被告另請求為緩刑之宣告，
    亦屬無由，併予敘明。
據上論斷，應依刑事訴訟法第455 條之1 第1 項、第3 項、第
368 條，第373 條，判決如主文。
本案經檢察官乙○○到庭執行職務。
中    華    民    國    95    年    3     月    29    日
                  鳳山刑事第2 庭
                          審判長法  官  邱明弘
                                法  官  譚德周
                                法  官  李嘉益
以上正本證明與原本無異。
不得上訴。
中    華    民    國    95    年    3     月    29    日
                                書記官  呂怜勳


司法院資訊處製作；財團法人民間司法改革基金會備份。
